臺灣臺中地方法院刑事判決　　　　　　　94年度易字第2016號
公　訴　人　臺灣臺中地方法院檢察署檢察官
被　　　告　乙○○
上列被告因竊盜案件，經檢察官提起公訴（94年度偵字第15548
號），被告於本院行準備程序時就被訴事實為有罪之陳述，經受
命法官聽取當事人意見後，由本院合議庭裁定以簡式審判程序審
理，判決如下：
    主    文
乙○○竊盜，累犯，處有期徒刑玖月。
    犯罪事實
一、乙○○前曾於民國九十二年間，因竊盜案件，經法院判處有
    期徒刑四月確定，於九十三年四月十八日縮短刑期執行完畢
    。詎仍不知悔改，復基於意圖為自己不法之所有，於九十四
    年九月二十六日十二時十五分許，騎乘機車行經臺中縣太平
    市○○路七一五巷七弄十一號「勝豐製模股份有限公司」時
    ，見該處大門未上鎖，亦未有人在該處看守，遂逕自進入（
    無故侵入他人建築物部分未據告訴），徒手竊取擺放於公司
    內之黃銅模具一批（現場秤重為四十一公斤）得手，部分並
    已裝入牛皮紙袋內。適為在該公司二樓休息且對該批黃銅模
    具具有管理力之廠長甲○○聽聞一樓有搬運金屬之聲響，而
    下樓查看，始悉上情，並報警當場查獲。
二、案經臺中縣警察局霧峰分局報請臺灣臺中地方法院檢察署檢
    察官偵查起訴。
    理    由
一、訊據被告乙○○坦承前開犯罪事實不諱，核與被害人甲○○
    於警詢時陳述情節相符，復有贓物認領保管單、現場圖、臺
    中縣警察局員警工作紀錄簿各乙份及照片四幀在卷可資佐證
    ，足見被告自白確與事實相符。本件事證業臻明確，被告犯
    行至堪認定。
二、核被告所為，係犯刑法第三百二十條第一項之竊盜罪。被告
    前曾於九十二年間，因竊盜案件，經法院判處有期徒刑四月
    確定，於九十三年四月十八日縮短刑期執行完畢等節，有臺
    灣高等法院被告前案紀錄表一紙附卷可稽，其於前案執行完
    畢後，五年內再犯本案有期徒刑以上之罪，為累犯，依刑法
    第四十七條規定加重其刑。爰審酌被告於本案發生前已有十
    一次之竊盜犯行（其中一次係因竊盜未遂後為脫免逮捕之準
    強盜犯行），遭法院判處罰金或拘役或徒刑，有前開紀錄表
    一紙可徵，猶仍不知悔改，復行再犯，雖其屢辯稱係因為要
    奉養年邁父親，且因發生多次車禍身體不佳，才不得已行竊
    ，惟自被告外表而言，其四肢健全，可行動自如，非無適當
    工作可資尋找，縱使其身體確有殘疾，亦不得以奉養長輩為
    由，藉口屢犯竊盜案，其竟仍不思循正途謀取財物維生，顯
    係不知警惕，惟考以其犯後尚均能直承犯行無誤，態度尚稱
    良好，此次雖竊得黃銅模具一批，然尚未及運出變賣即為被
    害人發覺，損失不致擴大，被告實際上亦未有所獲利等一切
    情狀，量處如主文所示之刑。公訴人雖具體求處有期徒刑一
    年，惟本院考以被告先前所犯竊盜案件，多半竊取衣架、護
    套、紅燒肉、女用內褲、電線、鋁窗廢料、不銹鋼、漆包線
    、乳液、貼布等物，竊取財物價值並不高，分別經法院判處
    罰金、拘役或有期徒刑等刑度，被告本案亦係竊取類似物品
    黃銅模具一批，尚未及變賣花用即為警查獲，是本院參酌被
    告行竊財物多寡及其先前刑度，仍認判處如主文所示刑度為
    適當，附此敘明。
據上論斷，應依刑事訴訟法第二百九十九條第一項前段、第二百
七十三條之一第一項，刑法第三百二十條第一項、第四十七條，
罰金罰鍰提高標準條例第一條前段，判決如主文。
中　　華　　民　　國　　94　　年　　11　　月　　9　　日
                  刑事第三庭    法  官  賴妙雲
上正本證明與原本無異。
如不服本判決，應於送達後十日內向本院提出上訴狀（須附繕
本），上訴於台灣高等法院台中分院。
                                書記官  孫曉鳳
中　　華　　民　　國　　94　　年　　11　　月　　9　　日
附錄論罪科刑法條
刑法第三百二十條第一項
第  320 條  (普通竊盜罪、竊佔罪)
            意圖為自己或第三人不法之所有，而竊取他人之動
            產者，為竊盜罪，處五年以下有期徒刑、拘役或五
            百元以下罰金。
            意圖為自己或第三人不法之利益，而竊佔他人之不
            動產者，依前項之規定處斷。
            前二項之未遂犯罰之。
